臺灣臺北地方法院刑事判決
110年度審交簡上字第38號
上  訴  人  臺灣臺北地方檢察署檢察官
被      告  陳耀澤



選任辯護人  顧定軒律師
上列上訴人因被告過失傷害案件，不服本院中華民國110年4月16
日110年度審交簡字第39號第一審刑事簡易判決（起訴案號：109
年度偵字第32127號），提起上訴，本院管轄之第二審合議庭判
決如下
    主  文
上訴駁回。
陳耀澤緩刑貳年。
    事實及理由
一、本案經本院合議庭審理結果，認原審以被告陳耀澤犯刑法第
    284條前段之過失傷害罪，判處有期徒刑2月，並諭知易科罰
    金之折算標準為新臺幣（下同）1,000元折算1日，核其認事
    用法，俱無違誤，量刑亦以行為人之責任為基礎，審酌刑法
    第57條各款所列情形，為科刑輕重標準之綜合考量，堪認允
    洽，應予維持，除證據部分補充「被告於本院審理時之自白
    （見本院110年度審交簡上字第38號卷【下稱審簡上字卷】
    第225頁）」外，餘均引用原審判決書所載之事實、證據及
    理由（如附件），是檢察官以被告未與告訴人和解，犯後態
    度不佳，量刑不符罪刑相當原則提起上訴，經核尚無礙於原
    審量刑，且裁量權之行使並無違法或不當，上訴為無理由，
    應予駁回。
二、查被告前未曾因故意犯罪而受有期徒刑以上刑之宣告，有臺
    灣高等法院被告前案紀錄表可稽（見審簡上字卷第241頁）
    ，且迭於偵、審坦承全情，並於原審判決後積極彌補犯罪所
    生損害，原審判決後另賠償告訴人9萬元做為民事損害賠償
    以外之補償，有匯款憑證可參（見審簡上字卷第245頁），
    堪認悔意甚殷，告訴代理人亦於本院審理時陳明：同意予被
    告緩刑等語（見審簡上字卷第233頁），本院斟酌上情，認
    被告經此偵、審程序及刑之宣告，自當知所警惕，信無再犯
    之虞，是本院認所宣告之刑，以暫不執行為適當，爰依刑法
    第74條第1項第1款規定，宣告緩刑2年。
三、依刑事訴訟法第455條之1第1項、第3項、第368條、第373條
    ，刑法第74條第1項第1款，判決如主文。
本案經檢察官黃冠中提起公訴，檢察官鍾曉亞提起上訴，檢察官
邱曉華到庭執行職務。
中　　華　　民　　國　　111 　年　　4 　　月　　13　　日
                  刑事第二十庭  審判長法  官  洪英花
                                      法  官  謝欣宓
                                      法  官  賴鵬年
以上正本證明與原本無異。
不得上訴。
                                      書記官　萬可欣
中　　華　　民　　國　　111 　年　　4 　　月　　13　　日
附件：
臺灣臺北地方法院刑事簡易判決
110年度審交簡字第39號
公　訴　人　臺灣臺北地方檢察署檢察官
被　　　告　陳耀澤　男　民國00年0月0日生
　　　　　　　　　　身分證統一編號：Z000000000號
　　　　　　　　　　住○○市○○區○○路00號0樓
上列被告因過失傷害案件，經檢察官提起公訴（109年度偵字第3
2127號），嗣被告於本院準備程序中自白犯罪（110年度審交易
字第24號），本院認為宜以簡易判決處刑，逕以簡易判決處刑如
下：
    主      文
陳耀澤犯過失傷害罪，處有期徒刑貳月，如易科罰金，以新臺幣
壹仟元折算壹日。
    事實及理由
一、本件犯罪事實及證據除犯罪事實欄一第6行「路面乾燥」應
    更正補充為「柏油路面乾燥」；證據部分增列「被告陳耀澤
    於本院準備程序中之自白」外，其餘均引用檢察官起訴書之
    記載（如附件）。
二、論罪科刑
(一)核被告所為，係犯刑法第284條前段之過失傷害罪。
(二)被告以一過失行為致告訴人黃佳玉、盧○帆2人受有傷害，乃
    屬一行為觸犯數罪名之想像競合犯，應從一重處斷。
(三)又被告於肇事後，在有偵查犯罪職權之公務員發覺為犯嫌前
    ，即主動向至現場處理車禍事宜之警員承認其為肇事者，係
    對於未發覺之犯罪，表示願接受裁判之意，有道路交通事故
    當事人登記聯單附卷可憑（見偵字卷第47頁），應認已符合
    自首之要件，爰依刑法第62條前段之規定，減輕其刑。
(四)爰審酌被告疏未注意禮讓直行車先行及保持安全距離即貿然
    變換車道，造成告訴人等受有如附件起訴書所載之傷害，所
    為實有不該，惟念被告犯後坦承犯行，並衡酌過失情節、告
    訴人所受傷勢，復考量雙方因金額認知差距致未能達成和解
    ，暨被告自述碩士畢業之智識程度、先前職業收入、無需扶
    養他人之家庭經濟生活狀況及告訴人對於量刑之意見（見本
    院審易卷第43至44頁）等一切情狀，量處如主文所示之刑，
    並諭知易科罰金之折算標準。
三、依刑事訴訟法第449條第2項、第3項、第454條第2項，刑法
    第284條前段、第55條、第62條前段、第41條第1項前段，刑
    法施行法第1條之1第1項，逕以簡易判決處如主文所示之刑
    。
四、如不服本判決，得自收受送達之翌日起20日內向本院提出上
    訴狀（須附繕本），上訴於本院第二審合議庭。
本案經檢察官黃冠中提起公訴，檢察官鍾曉亞到庭執行職務。
中　　華　　民　　國　　110 　年　　4 　　月　　16　　日
　　　　　　　　　刑事第二十一庭  法　官　王筱寧
上正本證明與原本無異。 
如不服本判決應於收受送達後20日內向本院提出上訴書狀，並應
敘述具體理由；其未敘述上訴理由者，應於上訴期間屆滿後20日
內向本院補提理由書（均須按他造當事人之人數附繕本）「切勿
逕送上級法院」。告訴人或被害人如對於本判決不服者，應具備
理由請求檢察官上訴，其上訴期間之計算係以檢察官收受判決正
本之日期為準。 
中　　華　　民　　國　　110 　年　　4 　　月　　19　　日
論罪科刑法條
中華民國刑法第284條
（過失傷害罪）
因過失傷害人者，處1年以下有期徒刑、拘役或10萬元以下罰金
；致重傷者，處3年以下有期徒刑、拘役或30萬元以下罰金。
附件：
臺灣臺北地方檢察署檢察官起訴書
                                    109年度偵字第32127號
　　被　　　告　陳耀澤　男　00歲（民國00年0月0日生）
　　　　　　　　　　　　住○○市○○區○○路00號0樓
　　　　　　　　　　　　國民身分證統一編號：Z000000000號
上列被告因過失傷害案件，業經偵查終結，認應該提起公訴，茲
將犯罪事實及證據並所犯法條分敘如下：
　　　　犯罪事實
一、陳耀澤於民國109年8月25日晚間，駕駛車牌號碼000-0000號
    自用小客車，沿臺北市中正區水源快速道路永福橋（下僅稱
    橋名）閘道口往永和方向行駛，於同日晚間9時42分，行經
    永福橋橋面外側車道時，本應注意汽車在同向二車道以上之
    道路變換車道時，應讓直行車先行，並注意安全距離，以避
    免發生危險，依當時天候晴、夜間有照明、路面乾燥無缺陷
    、道路無障礙物、視距良好，並無任何不能注意之情形，竟
    疏未注意及此，貿然左切欲變換至內側車道，適有黃佳玉騎
    乘車牌號碼000-0000號普通重型機車搭載其子盧○帆，沿永
    福橋同向內側車道駛至，陳耀澤所駕駛之自用小客車左照後
    鏡因而與黃佳玉、盧○帆所騎乘之普通重型機車右後車身發
    生擦撞，致黃佳玉、盧○帆人車倒地，黃佳玉並受有右上臂
    擦傷2×2公分及3×3公分、右前臂擦傷18×8公分、右大腿擦傷
    8×8公分、右小腿擦傷3×2公分及6×2公分、左手擦傷1×1公分
    、右外踝韌帶撕裂傷等傷害；盧○帆則受有右肩擦傷3×1公分
    、右上臂擦傷18×12公分、右手擦傷6×3公分、左手擦傷6×2
    公分、右膝擦傷6×3公分等傷害。
二、案經黃佳玉、盧○帆訴由臺北市政府警察局中正第二分局報
    告偵辦。
　　　　證據並所犯法條
一、證據清單
編號 證據名稱 待證事實 1 被告陳耀澤於警詢及偵查中之自白 被告陳耀澤坦承於上開時地，因未注意告訴人黃佳玉、盧○帆所騎乘之機車，而就事故發生有過失之事實。 2 ①告訴人即證人黃佳玉於警詢及偵查中之指訴與結證 ②告訴人盧○帆於警詢時之指訴 證明告訴人黃佳玉、盧○帆所騎乘之機車有於上開時地在內側車道直行，卻無故遭被告所駕駛之車輛擦撞成傷之事實。 3 道路交通事故現場圖、道路交通事故調查報告表㈠㈡、現場及車輛照片8張 證明本案之事發經過及車損情形之事實。 4 ①告訴人黃佳玉之臺北市立聯合醫院(和平院區)驗傷診斷證明書、佛教慈濟醫療財團法人台北慈濟醫院診斷證明書1紙 ②告訴人盧○帆之臺北市立聯合醫院(和平院區)驗傷診斷證明書 ③告訴人黃佳玉、盧○帆之傷勢照片16張 證明告訴人黃佳玉、盧○帆受有犯罪事實欄所載傷害之事實。 5 ①現場行車紀錄器畫面光碟、翻拍照片，及本署勘驗筆錄 ②臺北市政府警察局道路交通事故初步分析研判表 證明被告所駕駛之車輛於變換車道時，未讓直行車先行，並注意安全距離，致撞及告訴人黃佳玉、盧○帆所騎乘機車之事實。 
二、按汽車在同向二車道以上之道路，變換車道時，應讓直行車
    先行，並注意安全距離，道路交通安全規則第98條第1項第6
    款訂有明文。被告駕駛車輛自應注意遵守上開規定，依前揭
    道路交通事故調查報告表㈠顯示，案發當時天候晴、夜間有
    照明、路面乾燥無缺陷、道路無障礙物、視距良好，並無任
    何不能注意之情形，竟疏未注意因而肇事，致告訴人黃佳玉
    、盧○帆受傷，顯有過失。本案事故之發生，既因被告上開
    過失行為所致，則與告訴人黃佳玉、盧○帆受傷間，自具有
    相當因果關係，是被告之犯嫌應堪認定。
三、核被告所為，係犯刑法第284條前段之過失傷害罪嫌。被告
    於肇事後留在現場，於據報前往現場之警員尚未查知何人為
    駕車肇事之人前，坦承其為肇事者不逃避而接受調查，有臺
    北市政府警察局道路交通事故肇事人自首情形紀錄表在卷足
    憑，已合於刑法第62條前段所定對於未發覺之犯罪自首而接
    受裁判之要件，請審酌依該條規定減輕其刑。
四、依刑事訴訟法第251條第1項提起公訴。
　  此　致
臺灣臺北地方法院
中　　華　　民　　國　 110　　年　　 1　　月　　 4　　日
　　　　　　　　　　　　　檢　察　官    黃冠中
本件正本證明與原本無異
中　　華　　民　　國　 110　　年　　1 　　月　　15　　日
                          書  記  官     陳韋晴
附錄本案所犯法條全文
中華民國刑法第284條
因過失傷害人者，處 1 年以下有期徒刑、拘役或 10 萬元以下
罰金；致重傷者，處 3 年以下有期徒刑、拘役或 30 萬元以下
罰金。